智慧財產及商業法院民事判決  
110年度民商訴字第49號
原      告  勤美股份有限公司
法定代理人  林廷芳              
訴訟代理人  李世章律師 
            徐念懷律師
            黃立虹律師
            馮嫚妮                                      
被      告  中陽建設股份有限公司
法定代理人  張異昌              
訴訟代理人  簡輔均              
            陳俊宏律師
上列當事人間請求侵害商標權有關財產權爭議等事件，本院於民
國111年3月30日言詞辯論終結，判決如下：
    主      文
原告之訴及假執行之聲請均駁回。
訴訟費用由原告負擔。
　　事實及理由
一、原告主張：
  ㈠原告設立於民國61年9月9日，跨足不動產開發與零售商場領
    域後，係以創造獨特之「綠能」、「休閒」、「生活美學」
    等文藝氣息深受信賴推崇，其著名之「勤美之森」第１期工
    程，投資總額高達新臺幣（下同）120億元，基地面積將近4
    000坪，由隈研吾以唐草設計概念之綠意步道小徑揮灑大面
    積綠地空間，基地開放空間處處可見藝術場域，結合公益路
    美食商圈、勤美誠品綠園道及草悟道文化綠蔭，形成充滿人
    文藝術氣息之氛圍，廣為消費者所熟悉喜愛，而臺北市區高
    知名度之豪宅指標「勤美璞真」建案，亦為原告所屬集團之
    作品。原告為註冊第01872487號、第01872723號「勤美天地
    」商標、第01872485號「勤美綠園道」商標（下稱系爭商標
    ，如附表）之商標權人，且原告之公司名稱「勤美」係著名
    及享有商譽之表徵，核屬公平交易法第22條第1項之著名公
    司名稱，任何人自不得以「勤美」字樣，使用在同一或類似
    於不動產租售、不動產買賣之商品或服務上，以致相關消費
    者混淆誤認。
  ㈡被告於行銷其「表參道」建案之臉書專頁廣告文宣上，使用
    相同於系爭商標之「公益勤美」、「勤美×公益」、「勤美
    綠園道」字樣於「不動產租售」「不動產買賣」之同一商品
    或服務，有致相關消費者混淆誤認之虞，已侵害原告系爭商
    標。又被告為設址於臺中市西區之建商，係與原告具有建築
    住宅事業領域之同業競爭關係，且「表參道」建案位置鄰近
    原告之「勤美之森」建案及「勤美誠品綠園道」商場，被告
    為促銷「表參道」建案之行銷行為，亦致原告在消費市場上
    獲取交易機會之商業利益遭被告剝奪，而有利益分配極度不
    平衡之情形者，復屬於高度抄襲以攀附原告商譽，同時構成
    公平交易法第22條第1項之不公平競爭及同法第25條規定之
    影響交易秩序之欺罔或顯失公平行為。再者，縱認被告使用
    之「公益勤美」、「勤美×公益」、「勤美綠園道」字樣並
    非完全相同於系爭商標，然其整體寓意仍在以「勤美」為號
    召，使具有普通知識經驗之消費者，可能誤認「表參道」建
    案為原告推行之建案，或誤認被告為原告集團關係企業或與
    原告有投資、合作關係，仍係侵害原告就系爭商標之商標權
    ，且係剝奪原告於消費市場上獲取交易機會之商業利益及高
    度抄襲以攀附原告商譽之不公平競爭行為。
  ㈢被告於110年4月26日接獲原告請求其刪除「勤美綠園道」及
    「勤美」相關文字之警告函後，於110年5月6日竟向原告函
    覆表示其將繼續合理使用該廣告文宣之用語，主觀上顯有侵
    害商標權及不公平競爭行為之故意；另原告所為請求除去及
    防止被告繼續侵害行為，係以保全原告商標權之完整性，及
    維護原告在不動產買賣消費市場上公平競爭之權益為目的，
    本不以被告主觀上之故意或過失為要件，亦與被告動機無關
    。從而，原告自依商標法第69條第1項、公平交易法第29條
    規定，擇一請求被告排除、防止其侵害；及依商標法第69條
    第3項、公平交易法第30條規定，擇一請求被告給付損害賠
    償；併依公平交易法第33條規定，請求被告負擔訴訟費用，
    登載本件判決於新聞紙。
  ㈣本件商標權侵害之損害賠償，依商標法第71條第1項第2款規
    定，就被告侵害原告系爭商標之商標權行為所得利益，即以
    被告銷售「表參道」建案全部收入為所得利益作為損害賠償
    數額計算之依據，而被告所行銷之「表參道」建案，其棟戶
    規劃為54戶住家及2戶店面，依據内政部實價登錄資料，其
    於110年10月、11月、12月之成交平均價格，約每坪42萬3,0
    00元至46萬3,000元，每戶價格均逾1,500萬元，是依此計算
    被告行銷「表參道」建案所獲利益高達8億4,000萬元以上；
    復依109年度營利事業各業所得額、同業利潤標準及擴大書
    審純益率標準，「不動產買賣」類別之「淨利率」為百分之
    17，被告所獲純益係逾1億4,280萬元，故原告依商標法第69
    條第3項、公平交易法第30條規定，擇一請求損害賠償數額1
    00萬元並未過高，爰依民事訴訟法第222條第2項規定，請求
    法院酌定損害賠償數額為100萬元。
  ㈤並聲明：
　⒈被告不得將相同或近似於「勤美」或「勤美綠園道」之字樣
    ，使用於不動產租售、不動產租賃、商場攤位租售、辦公室
    租售、公寓房屋租賃、不動產買賣、不動產買賣租賃之仲介
    、不動產管理、建築設計、土木建築工程設計、建築諮詢、
    土木建築工程、技術諮詢顧問、工程諮詢顧問之商品或服務
    上，及其有關之商業文書或廣告。
　⒉被告應給付原告100萬元，及自起訴狀繕本送達翌日起至清償
    日止，按週年利率百分之5計算之利息。
　⒊被告應於非國定假日之期間，在工商時報、經濟日報全國版
    頭版刊登本案判決。
　⒋訴訟費用由被告負擔。
　⒌就第二項聲明，原告願供擔保，請准宣告假執行。
二、被告則以：
　㈠被告係隸屬於中陽集團之建設公司，中陽集團創立於69年間
    起始於建築本業，中陽集團包含總公司、坤福營造、中陽建
    設、中陽文創藝術、大買家量販等事業體。反觀原告雖創立
    於61年間，然其於91年間始另成立旗下「璞真建設」跨足建
    設業。故於不動產建設領域，就資歷、知名度、建案出產質
    量，被告並不遜於原告，實無利用原告之系爭商標用以指示
    被告商品或服務來源之動機。
　㈡被告就其建案「表參道」之文宣廣告，於臉書專頁已明確顯
    示「表參道」、「中陽建設」，並無「勤美建設」或「勤美
    集圑」用語，消費者能明顯區別商品來源，被告並未隱匿被
    告之公司名稱而為廣告行銷，則依公平交易法第22條第3項
    第2款規定，原告自不得依同條第1項為主張之請求。且被告
    援引「勤美」、「勤美綠園道」並非用作被告銷售建案指示
    來源之用，而是因為「勤美」、「勤美綠園道」為臺中通用
    之知名「地標」、「景點」稱呼，即按商業習慣以勤美綠園
    道作為地名說明被告建案商品鄰近位置，如110年11月19日
    臺中市政府觀光旅遊網即以刊登「勤美」、「勤美誠品綠園
    道」等文字作為臺中旅遊景點之宣傳，110年12月7日房屋買
    賣網亦以「勤美綠園道四房雙車位A1，大廈」等文字作為文
    宣，可見「勤美」、「勤美誠品綠園道」為通俗援引之用語
    ，是「勤美」二字，對多數臺中市民消費者而言，係指公益
    路勤美商圈、金典綠園道等市區著名地標，而非認「勤美」
    為原告之公司名稱，故有商標法第36條第1項第1款之適用，
    被告為行銷「表參道」建案所為臉書廣告文宣內容並未侵害
    原告就系爭商標之商標權。況「勤美」二字在房地產市場消
    費者印象中，是否已取得相當知名度而有因被告之使用導致
    一般相關消費者有混淆誤認之客觀情事，尚應由原告證明之
    。
　㈢再依公平交易法第22條第2項規定，已排除同條第1項之適用
    ，故被告即使於同一或類似之商品上，為相同或近似「勤美
    天地」、「勤美綠園道」字樣之使用，原告即不得依公平交
    易法第29條規定為請求。
　㈣原告就商標權侵害之損害賠償或不公平競爭行為損害賠償金
    額競合請求之100萬元，其計算方式並非明確可信。且原告
    與勤美集團有別，勤美集團之總營業額不能作為原告事業體
    之規模，而原告雖為系爭商標之商標權人，但並未進行建案
    業務，故原告依公平交易法主張不公平競爭，已屬無據。
　㈤被告已於110年8月11日於臉書廣告文宣上將「公益勤美」、
    「勤美×公益」、「勤美綠園道」文字删除，並變更為「表
    參道公益草悟道廣場生活圈」。
　㈥並聲明：
　⒈原告之訴駁回。
　⒉訴訟費用由原告負擔。
　⒊願供擔保，請准宣告免為假執行。
三、本院整理兩造不爭執事項（見本院卷第325頁至第326頁，並
    依判決格式修正或刪減文句）：　
  ㈠原告為系爭商標之商標權人。
  ㈡被告為行銷其所有「表參道」建案，於臉書廣告文宣上使用
    「公益勤美」、「勤美×公益」、「勤美綠園道」等字樣。
  ㈢原告於110年4月26日寄發警告函與被告，表示被告於「表參
    道」建案之廣告文宣上大量使用「公益勤美」、「勤美×公
    益」之宣傳用語，侵害原告商標權，請其於函文到後立即關
    閉上開有「勤美」字樣之臉書專頁，且於函到10日內聯繫商
    討損害賠償事宜，並承諾絕不再使用「勤美」字樣於其「表
    參道」建案之任何商業文書上等語。
四、得心證之理由：
　　原告主張被告未經其授權或同意，為行銷其所有「表參道」
    建案，於臉書廣告文宣上使用「勤美」、「勤美綠園道」等
    字樣，侵害原告就系爭商標之商標權，且違反公平交易法第
    22條第1項第1、2款及同法第25條規定，致原告受有財產上
    之損害，爰依商標法第69條第1項、公平交易法第29條規定
    ，請求被告排除及防止侵害；及依商標法第69條第3項、公
    平交易法第30條規定，請求被告賠償100萬元本息；暨依公
    平交易法第33條規定，請求被告負擔費用，將本件判決書登
    載新聞紙等情，為被告所否認，並以上開情詞置辯。是本件
    應審究者為：㈠被告所為是否構成商標權之侵害？㈡被告所為
    是否違反公平交易法上述規定？㈢如是，原告請求被告排除
    及防止侵害、損害賠償、負擔費用將判決書登載新聞紙，有
    無理由？賠償金額應如何計算？茲就相關爭點分別審究如下
    ：
  ㈠商標法部分： 
　⒈按商標之使用，指為行銷之目的，而有下列情形之一，並足
    以使相關消費者認識其為商標：一、將商標用於商品或其包
    裝容器。二、持有、陳列、販賣、輸出或輸入前款之商品。
    三、將商標用於與提供服務有關之物品。四、將商標用於與
    商品或服務有關之商業文書或廣告。前項各款情形，以數位
    影音、電子媒體、網路或其他媒介物方式為之者，亦同，商
    標法第5 條定有明文。因此商標之使用，應具備：①使用人
    須有表彰自己之商品或服務來源之意思；②使用人需有行銷
    商品或服務之目的；③需有標示商標之積極行為；④所標示者
    需足以使相關消費者認識其為商標。次按以符合商業交易習
    慣之誠實信用方法，表示自己之姓名、名稱，或其商品或服
    務之名稱、形狀、品質、性質、特性、用途、產地或其他有
    關商品或服務本身之說明，非作為商標使用者，不受他人商
    標權之效力所拘束，商標法第36條第1項第1款亦有規定。上
    開規定係指以符合商業交易習慣之誠實信用方法，提供商品
    或服務本身的有關資訊，而非作為商標使用之使用行為。又
    商標合理使用，包括描述性合理使用及指示性合理使用兩種
    ，所謂「描述性合理使用」，指第三人以他人商標來描述自
    己商品或服務之名稱、形狀、品質、性質、特性、產地等，
    所謂「指示性合理使用」，指第三人以他人之商標指示該他
    人（即商標權人）或該他人之商品或服務，此種方式之使用
    ，係利用他人商標指示該他人商品或服務來源之功能，用以
    表示自己商品或服務之品質、性質、特性、用途等，凡此二
    者皆非作為自己商標使用，均不受商標權效力所拘束。判斷
    是否作為商標使用，應綜合審酌其平面圖像、數位影音或電
    子媒體等版（畫）面之前後配置、字體字型、字樣大小、顏
    色及設計有無特別顯著性，並考量其使用性質是否足使消費
    者藉以區別所表彰之商品或服務來源，暨其使用目的是否有
    攀附商標權人商譽之意圖等客觀證據綜合判斷。另商標法第
    68條之侵害商標權以「使用」商標為要件，自應符合上開商
    標使用之定義，才有侵權可言。
  ⒉原告主張被告有使用系爭商標之行為，無非係以其於臉書行
    銷「表參道」建案廣告文宣上使用「勤美」、「勤美綠園道
    」等字樣，然依GOOGLE網頁搜尋資料、臺中市政府觀光旅遊
    網之網頁資料截圖（見本院卷第266頁至第268頁），可知「
    勤美誠品綠園道」與臺中市政府觀光局有諸多網頁連結，
　　且於GOOGLE網頁搜尋可查得「勤美誠品綠園道」網站、地址
    、路線、評論等相關資料，並經臺中市政府觀光局官方網頁
    列為臺中觀光景點之一，再參酌被告所提出網路文章、搜索
    資料及臉書資料內容（見本院卷第246頁至第264頁），可徵
    「勤美綠園道」亦指為「勤美誠品綠園道」及其附近商圈之
    意，本院綜合上情，認「勤美誠品綠園道」、「勤美綠園道
    」確已作為臺中著名商圈、地標等之使用。
  ⒊觀諸被告於「表參道」建案臉書廣告文宣之整體內容（見本
    院卷第50頁至第54頁），其於首頁由上而下依序排列「表參
    道 公益勤美 2-3房」、「勤美×公益 双時尚」、「公益路2
    -3房」及「APEX中陽建設」等文字，已足供觀看之消費者得
    以藉此認識「表參道」建案之建設公司為被告；復依該文宣
    之其他頁面，或為描述「勤美綠園道」、「慢活步道」及搭
    配綠地、樹木與人物散步照片，或為描述「行走公益×勤美
    」、「菁英城市美學」及搭配馬路與建築物之照片，其公益
    路為臺中著名商圈之路段，則被告所使用「勤美」與「公益
    」字樣之連結，及「勤美綠園道」搭配「慢活步道」之圖文
    ，均使消費者得將「勤美」、「勤美綠園道」文字理解成「
    勤美綠園道」、「勤美誠品綠園道」或「勤美商圈」等地理
    位置，而非商品或服務來源之標示，是被告顯無將上開文字
    作為商標使用之意，相關消費者見上開文字使用方式，亦難
    認識到其為商標。況被告上開臉書廣告文宣目的既在於行銷
    該建案，並於首頁標註「APEX中陽建設」即被告之公司名稱
    及商標圖樣，應無攀附原告系爭商標之意，益徵被告使用「
    勤美」、「勤美綠園道」等文字實非作為商標使用。至原告
    所稱該建案位址非位於公益路上，且不在勤美商圈之範圍內
    云云，然被告於臉書廣告文宣上使用「勤美」、「勤美綠園
    道」等字樣，既非作為商標使用，業經本院認定如前，則縱
    該建案非位於勤美綠園道或勤美商圈，此僅為被告於臉書廣
    告文宣上所為宣傳方式是否符合現實之情形，仍不影響本院
    前述判斷，併此敘明。
  ⒋基此，原告主張被告使用與系爭商標相同或近似之「勤美」
    、「勤美綠園道」字樣，且兩家公司均從事建築住宅事業，
    顯有致相關消費者混淆誤認之虞，故侵害商標權云云，惟侵
    害商標權，既係以「使用」商標之行為為規範對象，自應符
    合商標使用之定義而構成商標使用行為，始有侵害他人商標
    權之情形。查本件被告係以「勤美」、「勤美綠園道」字樣
    用以描述該建案臨近之地理位置，並非屬商標法第5條所稱
    「商標之使用」，已如前述，自不構成商標法第68條第1項
    第1款或第3款之侵害商標權。是原告主張被告使用「勤美」
    、「勤美綠園道」字樣與系爭商標構成相同或近似，有致相
    關消費者混淆誤認之虞，而侵害系爭商標之商標權，並依商
    標法第69條第1項、第3項規定，請求被告排除、防止侵害及
    損害賠償，均屬無據。
　㈡公平交易法部分：
　⒈按事業就其營業所提供之商品或服務，不得以著名之他人姓
    名、商號或公司名稱、商標、商品容器、包裝、外觀或其他
    顯示他人商品之表徵，於同一或類似之商品，為相同或近似
    之使用，致與他人商品混淆，或販賣、運送、輸出或輸入使
    用該項表徵之商品；不得以著名之他人姓名、商號或公司名
    稱、標章或其他表示他人營業、服務之表徵，於同一或類似
    之服務為相同或近似之使用，致與他人營業或服務之設施或
    活動混淆，公平交易法第22條第1項第1、2款定有明文。查
    原告主張原告集團具跨國性之特色，鉅額之資本額，及其於
    金屬成型事業領域及建築住宅事業領域中，均有極高知名度
    ，而認公司名稱即「勤美」為著名公司名稱等情，並提出原
    告公司基本資料、維基百科、經濟日報、聯合報及中時新聞
    網報導為佐（見本院卷第38頁至第49頁），然維基百科為一
    內容開放的百科全書，允許任何第三方不受限制地複製、修
    改及再釋出材料的任何部分或全部內容，且原告於維基百科
    之內容僅為其各年度之紀事及組織架構，本院自無從以維基
    百科資料作為認定「勤美」已成為著名公司名稱之證據；至
    其餘證據資料，僅為介紹勤美集團於臺中新開幕之酒店、最
    新財報及旗下金屬成型事業與建築住宅事業之相關業務資料
    ，均不能直接證明原告公司名稱即「勤美」於市場上經媒體
    報導之廣泛程度，或證明相關事業或消費者對該公司名稱已
    達到普遍認知之程度，則本院即難憑前揭證據資料而認原告
    公司名稱即「勤美」經廣泛使用而為我國相關事業或消費者
    所普遍知悉而達著名公司名稱之程度。是原告主張「勤美」
    為著名公司名稱，並進而以此認被告所為違反公平交易法第
    22條第1項第1、2款規定，已難認有據。
　⒉次查，系爭商標係以「勤美天地」、「勤美綠園道」文字向
    經濟部智慧財產局申請註冊且獲准，而非以原告公司名稱即
    「勤美」註冊取得系爭商標，自無公平交易法第22條第2項
    規定之適用，先予說明。又按公平交易法第22條第1項第1款
    須以他人著名商品表徵為相同或近似之使用、致與他人商品
    混淆為要件，而所謂致與他人商品混淆，固不以現實發生為
    必要，惟仍須依其情事，一般消費者施以平均之注意力及記
    憶能力，有發生混淆之具體危險者始屬之，倘僅為抽象或想
    像上之風險，則無適用之餘地（最高法院109年度台上字第1
    0號判決參照），是被告前開行為是否違反公平交易法第22
    條第1項第1、2款規定，尚須以「致與他人商品、營業或服
    務之設施或活動混淆」為要件，而被告前開臉書廣告文宣內
    容，係為銷售「表參道」建案所為行銷廣告，雖有「勤美」
    、「勤美綠園道」等字樣，然消費者或觀覽者查看前開臉書
    內容，僅會認知該建案使用「勤美」、「勤美綠園道」等字
    樣在於介紹建案鄰近或位處勤美綠園道或勤美商圈一帶，且
    該臉書廣告文宣首頁已經標註「APEX中陽建設」即被告之公
    司名稱及商標圖樣，均經本院認定如前，足證消費者或觀覽
    者並不會因此誤認「勤美」、「勤美綠園道」係指原告公司
    名稱，或誤認原告為該建案之建商，實無發生混淆之具體危
    險。是原告主張被告於「表參道」建案於臉書廣告文宣上使
    用「公益勤美」、「勤美×公益」、「勤美綠園道」等字樣
    ，侵害其著名之公司名稱，而違反公平交易法第22條第1項
    第1、2款規定，實非可採。
　⒊另按公平交易法第25條規定「除本法另有規定者外，事業亦
    不得為其他足以影響交易秩序之欺罔或顯失公平之行為。」
    乃不公平競爭行為之概括性規定，僅適用於公平法其他條文
    規定所未涵蓋之行為，若公平法之其他條文規定對於某違法
    行為已涵蓋殆盡，無再依本條加以補充規範之餘地。該條所
    稱交易秩序，泛指一切商品或服務交易之市場經濟秩序，包
    含產銷階段之水平競爭秩序、垂直交易關係中之市場秩序以
    及符合公平競爭精神之交易秩序。又判斷是否「足以影響交
    易秩序」時，除考慮受害人數之多寡、造成損害之量及程度
    、是否會對其他事業產生警惕效果、有無影響將來潛在多數
    受害人之效果，以及行為所採取之方法手段、行為發生之頻
    率與規模、行為人與相對人資訊是否對等、市場力量大小、
    有無依賴性存在等項外，尚應考量交易習慣與產業特性。事
    業以高度抄襲他人知名商品之外觀或表徵，積極攀附他人知
    名廣告或商譽等方法，榨取其努力成果，或以積極欺瞞或消
    極隱匿重要交易資訊，而足以引人錯誤之方式，從事交易之
    行為，依整體交易秩序綜合考量，如已造成當事人間之私法
    上利益分配或危險負擔極度不平衡之情形時，固可認為與上
    開條文規定合致。惟倘事業之行為並無欺罔或顯失公平，或
    對市場上之效能競爭無妨害，或不足以影響交易秩序者，則
    無該條之適用（最高法院107年度台上字第1967號判決意旨
    參照）。查被告於「表參道」建案於臉書廣告文宣上使用「
    公益勤美」、「勤美×公益」、「勤美綠園道」等字樣，並
    無作為商標之使用，僅係彰顯其建案位置或鄰近區域，俱如
    前述，是被告所為並未對於交易相對人以欺瞞、誤導或隱匿
    重要交易資訊致引人錯誤之方式，且其此種行銷方式亦非屬
    顯然有失公平之方法，又被告前開臉書文宣內容係針對表參
    道建案之銷售行銷，其內容並無傳達原告為該建案之建商，
    如前所述，則其既無積極攀附原告之任何表徵或公司名稱，
    或以積極欺瞞或消極隱匿重要交易資訊，而足以引人錯誤之
    方式，從事交易之行為，難謂有榨取原告努力成果，依整體
    交易秩序綜合考量，尚未造成兩造間之私法上利益分配或危
    險負擔極度不平衡之情形，自難認被告違反公平交易法第25
    條之規定。故原告此部分主張，亦非可取。
　⒋因此，原告主張被告於「表參道」建案於臉書廣告文宣上使
    用「公益勤美」、「勤美×公益」、「勤美綠園道」等字樣
    之行為，違反公平交易法第22條第1項第1、2款、第25條規
    定部分，應無可採，則原告依公平交易法相關規定，請求被
    告排除及防止侵害、損害賠償及負擔訴訟費用刊登判決書於
    新聞紙等，均無理由。
五、綜上所述，本件被告使用「勤美」、「勤美綠園道」字樣非
    為商標使用，且符合商標法第36條第1項第1款規定，亦無違
    反公平交易法第22條第1項第1、2款及同法第25條之情事。
    從而，原告依商標法第69條第1項、公平交易法第29條規定
    ，請求被告不得將相同或近似於「勤美」或「勤美綠園道」
    字樣，使用於不動產租售、不動產租賃、商場攤位租售、辦
    公室租售、公寓房屋租賃、不動產買賣、不動產買賣租賃之
    仲介、不動產管理、建築設計、土木建築工程設計、建築諮
    詢、土木建築工程技術諮詢顧問、工程諮詢顧問之商品或服
    務上，及其有關之商業文書或廣告；併依商標法第69條第3
    項、公平交易法第30條規定，請求被告給付100萬元本息；
    暨依公平交易法第33條規定，請求被告應於非國定假日期間
    ，在工商時報、經濟日報全國版頭版刊登本案判決，均無理
    由，應予駁回。又原告之訴既經駁回，其假執行之請求即失
    所依附，應併予駁回。
六、本件事證已臻明確，兩造其餘攻擊、防禦方法及未經援用之
    證據，經本院審酌後認對判決結果不生影響，爰不逐一論列
    ，附此敘明。
七、訴訟費用負擔之依據：智慧財產案件審理法第1條、民事訴
    訟法第78條。　　　　
中　　華　　民　　國　　111 　年　　5 　　月　　4 　　日
                          智慧財產第三庭
                                  法  官　潘曉玫
以上正本係照原本作成。
如對本判決上訴，須於判決送達後20日內向本院提出上訴狀。 
如委任律師提起上訴者，應一併繳納上訴審裁判費。
中　　華　　民　　國　　111 　年　　5 　　月　　4 　　日
                                  書記官  李建毅
　　　　　　　　　　　　　　　
附表：（系爭商標）
附圖1-1： 註冊號：01872487 商標名稱：勤美天地 申請日：105年11月4日 權利期間：106年10月1日至116年9月30日 商品類別與商品(服務)名稱： 第36類「不動產租售；不動產租賃；商場攤位之租售；辦公室租售；公寓房屋租賃；不動產買賣；不動產買賣租賃之仲介；不動產管理；格子展售櫃出租；資本投資；古董估價；珠寶估價；玉石估價；智慧財產權鑑價；藝術品估價；報關；慈善基金募集；財務之評估分析諮詢顧問；金融之評估分析諮詢顧問；投資之評估分析諮詢顧問。」  附圖1-2： 註冊號：01872723 商標名稱：勤美天地 申請日：105年11月4日 權利期間：106年10月1日至116年9月30日 商品類別： 第42類「建築設計；土木建築工程設計；測量；室內裝潢設計；室內設計；舞台設計；電腦動畫設計；電腦繪圖；冷凍空調工程技術之諮詢顧問；冷凍空調工程規劃設計；建築諮詢；土木建築工程技術諮詢顧問；工程諮詢顧問；消防工程規劃設計；電機工程諮詢顧問；電子工程諮詢顧問；機電工程技術之諮詢顧問；實驗儀器租賃；科學實驗室服務；科學研究；提供服飾設計資訊；服裝設計；提供時尚商品設計資訊服務；產品外觀設計；工業產品外觀設計；包裝設計；圖像藝術設計；平面圖案設計；名片設計；藝術品鑑定；珠寶鑑定。」  附圖1-3： 註冊號：01872485 商標名稱：勤美綠園道 申請日：105年11月4日 權利期間：106年10月1日至116年9月30日 商品類別： 第36類「不動產租售；不動產租賃；商場攤位之租售；辦公室租售；公寓房屋租賃；不動產買賣；不動產買賣租賃之仲介；不動產管理；格子展售櫃出租；資本投資；古董估價；珠寶估價；玉石估價；智慧財產權鑑價；藝術品估價；報關；慈善基金募集；財務之評估分析諮詢顧問；金融之評估分析諮詢顧問；投資之評估分析諮詢顧問。」